臺灣高等法院刑事判決　　　　　　　　　　　　　　九十一年度交上易字第八九號
　　上　訴　人　　臺灣臺北地方法院檢察署檢察官
　　被　　　告　　甲○○
右上訴人因被告公共危險案件，不服臺灣臺北地方法院九十年度交易字第三一六號，
中華民國九十一年二月二十五日第一審判決（聲請簡易判決處刑案號：臺灣臺北地方
法院檢察署九十年度偵字第一一七六三號）提起上訴，本院判決如左：
    主  文
原判決撤銷，發回臺灣臺北地方法院。
    理  由
一、公訴意旨以：甲○○於民國（下同）九十年五月一日下午二時五十分許，在酒後
    精神恍惚，已達無法安全駕駛動力交通工具之程度，仍騎乘車牌號碼ＡＥＹ─三
    一七號重型機車，於同日下午三時七分許，行經臺北市信義區○○○路、松山路
    交岔口，為警攔檢查獲，經警實施酒精測試呼氣濃度達每公升０‧六四毫克。因
    認被告甲○○涉犯刑法第一百八十五條之三之服用酒類不能安全駕駛動力交通工
    具而駕駛罪嫌等語。
二、經查，被告甲○○分別於九十年三月三十一日凌晨零時四十分許及九十年五月二
    十二日晚間十時五十分許，均因酒後無法安全駕駛動力交通工具仍騎乘機車，先
    後二次為警攔檢查獲，經警實施酒精測試呼氣濃度各達每公升０‧六五毫克及０
    ‧七五毫克，固經臺灣臺北地方法院臺北簡易庭以被告所為係連續犯刑法第一百
    八十五條之三之罪，據以判處罰金三萬元，如易服勞役以三百元折算一日確定，
    有臺灣臺北地方法院九十年度北交簡字第二七六三號刑事簡易判決在卷可稽，並
    經本院調卷查核無訛。惟被告另於九十年五月一日酒後騎乘機車，既據被告於本
    院審理時辯稱與前開二次酒後騎乘機車之行為並非事前有計劃，乃因家庭因素造
    成壓力沈重，一時心煩始飲酒解憂，且非蓄意犯公共危險罪（本院九十一年四月
    九日審判筆錄）等語，則本件被告酒後無法安全駕駛動力交通工具仍騎乘機車之
    行為，與前二次經判決確定之公共危險犯行，是否基於概括之犯意反覆而為，即
    非無探究之餘地，乃原審法院未予詳查，遽認本件犯行應為前揭確定判決效力之
    所及，而為諭知免訴之判決，自有違誤。檢察官提起上訴指摘及此，並以處罰酒
    後駕車之目的，在導正及教育民眾重視人命及行車安全，不應放寬連續犯規定之
    適用，為有理由，應由本院將原判決予以撤銷，發回原審法院另為適法之裁判。
據上論斷，應依刑事訴訟法第三百六十九條第一項但書，判決如主文。
本案經檢察官陳文禮到庭執行職務
中    華    民      國      九十一      年      四      月    二十三    日
                              臺灣高等法院交通法庭
                                  審判長法  官  陳  春  秋
                                        法  官  高  明  哲
                                        法  官  王  麗  莉
右正本證明與原本無異。
不得上訴。
                                        書記官  蘇  秋  
中    華    民      國      九十一      年      四      月    二十三    日
